【裁判字號】    92,訴,743
【裁判日期】    920708
【裁判案由】    毒品危害防制條例
【裁判全文】
臺灣彰化地方法院刑事判決                          九十二年度訴字第七四三號
    公  訴  人  臺灣彰化地方法院檢察署檢察官
    被      告  甲○○
             原名：李嘉水）.
右列被告因違反毒品危害防制條例案件，經檢察官提起公訴（九十二年度毒偵緝字第
七二號），暨移
    主  文
甲○○連續施用第一級毒品，累犯，處有期徒刑捌月，扣案之塑膠鏟管壹支，沒收之
；又連續施用第二級毒品，累犯，處有期徒刑陸月。應執行有期徒刑壹年，扣案之塑
膠鏟管壹支，沒收之。
    事  實
一、甲○○前因違反肅清煙毒條例案件，經本院判處有期徒刑三年確定，送監執行，
    於民國（下同）八十七年六月一日假釋出獄付保護管束，迄八十八年十一月二十
    九日假釋期滿，未經撤銷其假釋而視為已執行完畢。又其前因施用毒品案件，經
    本院以九十年度毒聲字第四一九五號裁定移送觀察、勒戒後，認無繼續施用毒品
    之傾向，業經臺灣彰化地方法檢察署檢察官於九十年十一月二十八日，以九十年
    度毒偵字第四四八八號為不起訴處分確定。詎猶不思悔改，再於五年內，復基於
    施用第一級毒品海洛因之概括犯意，自九十一年十月初起至九十二年四月十日止
    ，在彰化縣花壇鄉○○路三家派出所旁之台塑加油站內及同縣彰化市○○路上不
    知名之電動玩具店內等處所，以將第一級毒品海洛因摻入香菸內，點火加以吸食
    之方式，連續施用第一級毒品海洛因多次，平均約一天施用一次；另基於施用第
    二級毒品安非他命之概括犯意，先後於九十一年十一月七日上午九時許及同年十
    二月七日上午八時許，在上開彰化縣彰化市○○路上不知名之電動玩具店內，以
    將第二級毒品安非他命置放於鋁箔紙上，外用火加以燒烤使成氣體後吸食之方式
    ，連續施用第二級毒品安非他命二次。嗣先於同年十一月七日下午一時二十分許
    ，在其位於彰化縣花壇鄉永春村福德巷一九０號居所，為警持搜索票執行搜索，
    並採其尿液送驗結果呈嗎啡及甲基安非他命陽性反應，始查悉上情；復於同年十
    二月七日下午三時三十分許，在彰化縣彰化市○○路○段一二一巷十一號前，為
    警查獲，並當場扣得其所有、供施用海洛因所用之塑膠鏟管一支。經依臺灣彰化
    地方法院九十一年度毒聲字第三一八三號裁定移送臺灣彰化看守所附設勒戒處所
    施以觀察、勒戒後，認有繼續施用毒品之傾向。
二、案經彰化縣警察局報請臺灣彰化地方法院檢察署檢察官偵查起訴，暨彰化縣警察
    局彰化分局報請臺灣彰化地方法院檢察署檢察官移送併案審理。
    理  由
一、右揭事實，業據被告甲○○於本院審理時坦承不諱，且其分別於九十一年十一月
    七日及同年十二月七日為警所採集之尿液，送檢驗結果確均呈嗎啡及甲基安非他
    命陽性反應，有彰化縣衛生局九十一年十一月十八日煙檢字第九一二一二一號及
    九十一年十二月十六日煙檢字第九一二三六五號煙毒尿液檢驗成績書各一紙附卷
    可稽，復有塑膠鏟管一支扣案足資佐證，被告之自白核與事實相符，堪以採信。
    再查被告曾因施用毒品案件，經本院以九十年度毒聲字第四一九五號裁定移送觀
    察、勒戒後，認無繼續施用毒品之傾向，業經臺灣彰化地方法檢察署檢察官於九
    十年十一月二十八日，以九十年度毒偵字第四四八八號為不起訴處分確定等情，
 有該不起訴處分書、臺灣高等法院被告全國前案紀錄表及臺灣彰化地方法院檢察
    署刑案資料查註紀錄表在卷足憑。其於五年內再犯毒品危害防制條例第十條之罪
    ，經裁定送觀察、勒戒後，認有繼續施用毒品傾向，有本院九十一年度毒聲字第
    三一八三號裁定及臺灣彰化看守所附設勒戒所九十二年四月二十八日彰所戒字第
    ０九二００００八三六號函送之有無繼續施用毒品傾向證明書一份附卷可參，從
    而，本件事證明確，被告前開犯行洵堪認定。
二、核被告所為，係犯毒品危害防制條例第十條第一項之施用第一級毒品罪及同條第
    二項之施用第二級毒品罪。被告持有第一、二級毒品均係為供其施用，其持有之
    低度行為皆應為施用之高度行為吸收，均不另論罪。又其先後多次施用第一級毒
    品海洛因及二次施用第二級毒品安非他命等犯行，時間均緊接，所犯又分係構成
    要件相同之罪名，顯係各基於概括犯意為之，應依連續犯規定分別論以一罪，並
    均加重其刑。被告前開所犯二罪間，犯罪構成要件不同，行為互殊，顯係基於個
    別犯意為之，應予分論併罰。又查被告係自九十一年十月初起至九十二年四月十
    日止，連續施用第一級毒品海洛因多次；及先後於九十一年十一月七日上午九時
    許及同年十二月七日上午八時許連續施用第二級毒品安非他命二次，而公訴人僅
    就被告於九十一年十一月一日施用第一級毒品海洛因及於同年十一月七日或其前
    四日內之某時施用第二級毒品安非他命之犯行提起公訴，該未經起訴之部分，與
    檢察官起訴之部分，因被告係基於概括犯意而為之，具有連續犯之關係，屬裁判
    上之一罪，其一部起訴之效力及於全部，故本院自得併予審究，併此敘明。再查
    被告曾因違反違反肅清煙毒條例案件，經本院判處有期徒刑三年確定，送監執行
    ，於八十七年六月一日假釋出獄付保護管束，迄八十八年十一月二十九日假釋期
    滿，未經撤銷其假釋而視為已執行完畢等情，有臺灣彰化地方法院檢察署刑案資
    料查註紀錄表及臺灣高等法院被告全國前案紀錄表各乙份附卷可稽，被告於有期
    徒刑之執行完畢後，五年內再犯有期徒刑以上之罪，為累犯，均應依法遞加重其
    刑。爰審酌被告前曾有施用毒品罪行，經送觀察勒戒後，猶不知悔改，再施用毒
    品不輟，不僅戕害自身健康，更辜負國家將之視為病人，並施以長時間之戒治處
    遇之苦心，惟其對他人權益之侵害仍屬有限，於本院審理中已坦承其犯行，及其
    犯罪目的、手段等一切情狀，分別量處如主文所示之刑，並定應執行之刑。末查
    扣案之塑膠鏟管一支，係被告所有，且係供其施用毒品犯罪所用之物，業據被告
    供承在卷，爰依刑法第三十八條第一項第二款之規定，併予宣告沒收。至扣案之
    注射針筒二支，被告否認係其所有，衡情被告既對於上開犯行已坦承不諱，當無
    庸對於應沒收之物有所隱諱，此外，又無其他證據足資證明上開扣案之注射針筒
    二支係被告所有，或與本件被告施用毒品之犯行有直接關連，爰不併予宣告沒收
    ，附此敘明。
據上論斷，應依刑事訴訟法第二百九十九條第一項前段，毒品危害防制條例第十條第
一項、第二項，刑法第十一條前段、第五十六條、第四十七條、第五十一條第五款、
第三十八條第一項第二款，判決如主文。
本案經檢察官徐則賢到庭執行職務。
中      華      民      國    九十二    年      七      月      八      日
                         臺灣彰化地方法院刑事第一庭
                                   審判長法官  葉   榮   郎
                                   法      官  李   水   源
                                   法      官  簡   璽   容
右正本證明與原本無異。
如不服本判決，應於判決送達後十日內向本院提出上訴狀( 須附繕本 )。
                                   法院書記官  王   惠   嬌
中      華      民      國    九十二    年      七      月      九      日
毒品危害防制條例第十條第 一項、第二項 :
施用第一級毒品者，處六月以上五年以下有期徒刑。
施用第二級毒品者，處三年以下有期徒刑。


司法院資訊處製作；財團法人民間司法改革基金會備份。
